【裁判字號】    95,交聲,463
【裁判日期】    950908
【裁判案由】    違反道路交通管理處罰條例聲明異議
【裁判全文】
臺灣士林地方法院交通事件裁定         95年度交聲字第463號
原處分機關  交通部公路總局台北區監理所基隆監理站
異  議  人
即受處分人  甲○○
上列異議人即受處分人因違反道路交通管理處罰條例案件，對於
交通部公路總局台北區監理所基隆監理站民國95年6 月1 日基監
字第裁42-Z00000000號裁決不服，聲明異議，本院裁定如下：
    主  文
異議駁回。
    理  由
一、按汽車行駛於高速公路或設站管制之道路，而不遵管制之規
    定者，處汽車駕駛人新臺幣3,000 元以上6,000 元以下罰鍰
    ，除依各該條規定之罰鍰處罰外，並記違規點數1 點，道路
    交通管理處罰條例第33條第1 項及第63條第1 項第1 款定有
    明文。
二、原處分意旨略以：受處分人即異議人甲○○於民國（下同）
    95年3 月16日1 時35分許，駕駛車牌DM—3750號自小客車在
    國道一號公路南下245 公里處，以時速114 公里行駛於速限
    100 公里之國道上，經內政部警政署國道公路警察局第四警
    察隊舉發「在高速公路超速行駛」之違規，爰依道路交通管
    理處罰條例第33條第1 項，處罰鍰新臺幣3,000 元，並依同
    條例第63條第1 項第1 款記違規點數1 點等語。
三、聲明異議意旨略以：異議人甲○○於95年3 月16日1 時35分
    ，駕駛車牌DM—3750號自小客車，行經國道一號公路南下
    245 公里處被國道警察攔停並告知其行車時速114 公里顯已
    超速，因舉發當時尚有多輛車輛併行行駛於該路段，且其確
    信當時其所駕車時速是110 公里以下，應無警方雷射測速槍
    測得時速114 公里之超速，其於舉發時曾親身見聞該執勤員
    警身上有酒味且警車未開警示燈及大燈，然警局一概否認且
    不予採納，且其質疑警方使用雷射測速槍之鎖定力、準確度
    及其測速結果之證據能力，爰聲明異議並請求撤銷原處分云
    云。
四、經查，受處分人即異議人甲○○於95年3 月16日1 時35分許
    ，駕駛車牌DM—3750號自小客車在國道一號公路南下245 公
    里處，以時速114 公里行駛於速限100 公里國道上等情，業
    經內政部警政署國道公路警察局第四警察隊舉發「在高速公
    路超速行駛」之違規明確，況誠如異議人所辯當時其開車速
    度是110 公里以下，縱屬實在，然於速限100 公里國道上亦
    已超速。且交通警員製單舉發違反道路交通管理處罰條例違
    規事實，本質上為行政處分，係公務員基於職務上權力，依
    法就特定之具體事件所為具公法上效果之單方行政行為，基
    於公務員為公法上行為具有公信力之原則，該行政處分當可
    被推定為真正，其據以依法處分之事實認定亦為正確無誤，
    本此公信原則，乃立法者賦予行政機關制定違反道路交通事
    件統一裁罰標準及處理細則，使執勤警員得當機處分以維護
    交通秩序、安全之行政目的，反之，若謂公務員一切行政行
    為均需預留證據以證其實，則國家行政勢必窒礙難行，據此
    ，刑事訴訟法就犯罪證據有關之規定中，與屬行政秩序罰之
    交通違規裁罰本旨不合之部分，自不在準用之列。本件異議
    人雖主張警員舉發有誤，但並未提出任何可資證明警員有故
    意誣陷或採證錯誤之證據以供調查，則本件既無任何證據足
    資證明舉發之事實有誤，則執勤警員本其維護交通秩序、安
    全職責所為之舉發，自應受到合法、正確之推定。是異議人
    空言辯稱其開車速度是110 公里以下，非警方所測得時速
    114 公里，其未超速違規云云，為無理由，應予駁回。另異
    議人其餘辯解，顯與本件取締無關，本院自毋庸一一予以駁
    斥，併予敘明。本件異議人確有前述交通違規之事實至為明
    確，從而原處分機關依道路交通管理處罰條例第33條第1 項
    之規定，處罰鍰新臺幣3,000 元，並依同條例第63條第1 項
    第1 款記違規點數1 點等處分核無不當。本件聲明異議為無
    理由，應予駁回。
據上論斷，應依道路交通案件處理辦法第19條，裁定如主文。
中    華    民    國    95    年     9    月    8    日
                  交通法庭法  官  張國棟
以上正本證明與原本無異。
如不服本裁定，應於裁定送達後5 日內，向本院提出抗告狀。
                          書記官  陳如玲
中    華    民    國    95    年    9     月    14    日


司法院資訊處製作；財團法人民間司法改革基金會備份。
